臺灣臺中地方法院刑事判決　　　　　　　　　　　　九十三年度易字第一三二八號
　　公　訴　人　臺灣臺中地方法院檢察署檢察官
　　被　　　告　甲○○
右列被告因違反毒品危害防制條例案件，經檢察官提起公訴（九十三年度偵字第二六
二一號）及聲請簡易判決處刑（九十三年度毒偵字第三二六號、第三二八號），經本
院臺中簡易庭認為不宜逕以簡易判決處刑，簽由本院刑事庭依通常程序審理（九十三
年度中簡字第一三七０號），本院合議庭裁定改依簡式審判程序審理後，判決如左：
    主  文
甲○○施用第一級毒品，處有期徒刑柒月；扣案之海洛因貳包（共淨重零點伍貳公克
、包裝共重零點陸柒公克），均沒收銷燬之。又連續施用第二級毒品，處有期徒刑拾
壹月；扣案之安非他命貳拾捌包（總毛重肆柒點捌公克、共淨重貳柒點玖玖公克、驗
餘淨重貳柒點捌玖公克），均沒收銷燬之；扣案之吸食器壹組、分裝袋壹佰伍拾個及
磅秤壹臺，均沒收。應執行有期徒刑壹年伍月；扣案之海洛因貳包（共淨重零點伍貳
公克、包裝共重零點陸柒公克）、安非他命貳拾捌包（總毛重肆柒點捌公克、共淨重
貳柒點玖玖公克、驗餘淨重貳柒點捌玖公克），均沒收銷燬之；扣案之吸食器壹組、
分裝袋壹佰伍拾個及磅秤壹臺，均沒收。
    事  實
一、甲○○前於民國八十八年間因施用毒品案件，先後經依臺灣板橋地方法院八十八
    年度毒聲字第三０二五號、第四六六八號裁定送觀察、勒戒後，因均認無繼續施
    用毒品之傾向，分別由臺灣板橋地方法院檢察署檢察官於同年五月三十一日、六
    月十七日以八十八年度偵字第一二二一三號、八十八年度偵緝字第九九六號及同
    年八月十二日以八十八年度偵字第一八二一五號為不起訴處分，而分別於同年六
    月七日、六月二十五日及八月二十三日公告確定。詎仍不知悔改，竟基於施用第
    一級毒品海洛因之犯意，於九十三年一月二日下午七、八時許，在其位於臺北縣
    三重市○○街三四號二樓之居所，以將海洛因摻入香煙中點火吸食之方式，施用
    海洛因一次。又基於施用第二級毒品安非他命之概括犯意，自八十九年十一月二
    十七日下午十時三十分許前某時起至九十三年一月二日下午七、八時許止，每一
    日至一星期一次，在其位於臺北縣板橋市○○街二二五號四樓之承租套房及前揭
    同一居所，以將安非他命置於吸食器中點火產生煙霧以吸食之方式，連續施用安
    非他命多次。嗣先於八十九年十一月二十七日下午十時三十分許，在前揭金門街
    之居所為警查獲，再於九十三年一月二日下午九時許，為警在前揭泉州街之居所
    查獲，並扣得海洛因二包（共淨重零點伍貳公克、包裝共重零點陸柒公克）、安
    非他命二十八包（總毛重肆柒點捌公克、共淨重貳柒點玖玖公克、驗餘淨重貳柒
    點捌玖公克）及甲○○所有，供施用安非他命所用之吸食器一組、分裝袋一百五
    十個及磅秤一臺，始獲悉上情。
二、案經臺北市政府警察局大安分局移送臺灣板橋地方法院檢察署呈請臺灣高等法院
    檢察署檢察長核轉臺灣臺中地方法院檢察署檢察官偵查起訴及臺北縣警察局、臺
    北市政府警察局大安分局分別移送臺灣板橋地方法院檢察署呈請臺灣高等法院檢
    察署檢察長核轉臺灣臺中地方法院檢察署檢察官聲請簡易判決處刑，經本院臺中
    簡易庭認為不宜逕以簡易判決處刑，簽由本院刑事庭依通常程序審理。
    理  由
一、右揭犯罪事實，業據被告甲○○於本院審理時坦承不諱，並有安非他命吸食器一
    組、分裝袋一百五十個及磅秤一臺扣案可憑，且被告先後為警查獲後，經警採尿
    送驗之結果，確呈甲基安非他命、海洛因代謝物嗎啡及安非他命代謝物甲基安非
    他命之陽性反應，復有尿液委驗單、被移送者姓名及代碼對照表、臺灣尖端先進
    生技醫藥股份有限公司濫用藥物檢驗報告及臺灣檢驗科技股份有限公司濫用藥物
    尿液檢驗報告在卷可稽，而扣案之粉末共三十包，經送鑑定之結果，分別係第一
    級毒品海洛因二包，共淨重零點伍貳公克，包裝共重零點陸柒公克，以及安非他
    命二十八包，總毛重肆柒點捌公克，共淨重貳柒點玖玖公克，驗餘淨重貳柒點捌
    玖公克，亦有內政部警政署刑事警察局鑑驗通知書及法務部調查局鑑定通知書存
    卷可參，是足見被告上開自白，核與事實相符。本件事證明確，被告之上開犯行
    ，洵堪認定。
二、查被告甲○○行為後，毒品危害防制條例已於九十二年七月九日修正公布，並自
    九十三年一月九日起施行生效；而被告前已有經觀察、勒戒二次執行完畢釋放，
    並經檢察官為不起訴處分確定之紀錄，不論依照修正前或修正後之毒品危害防制
    條例規定，均應依法論科，且因施用第一級及第二級毒品之法定刑，於修正前、
    後並無變更，而不生新法或舊法較有利於被告之問題，依刑法第二條第一項前段
    及修正後毒品危害防制條例第三十五條第一項第三款規定，自應適用裁判時之法
    律即修正後之毒品危害防制條例論處。被告前因施用毒品案件，先後經依臺灣板
    橋地方法院八十八年度毒聲字第三０二五號、第四六六八號裁定送觀察、勒戒後
    ，因均認無繼續施用毒品之傾向，分別由臺灣板橋地方法院檢察署檢察官於八十
    八年五月三十一日、六月十七日以八十八年度偵字第一二二一三號、八十八年度
    偵緝字第九九六號及同年八月十二日以八十八年度偵字第一八二一五號為不起訴
    處分，而分別於同年六月七日、六月二十五日及八月二十三日公告確定，有臺灣
    高等法院被告全國前案紀錄表及該等不起訴處分書在卷可憑，則被告於前案觀察
    、勒戒執行完畢後，五年內再行施用毒品，依法應予論科。是核被告甲○○所為
    ，分別係犯毒品危害防制條例第十條第一項之施用第一級毒品罪及同條第二項之
    施用第二級毒品罪。原起訴檢察官雖認被告僅係持有海洛因二包，涉犯毒品危害
    防制條例第十一條第一項之持有第一級毒品之罪嫌云云；惟公訴蒞庭檢察官嗣於
    本院審理中亦已更正該部分之法條為同條例第十條第一項之施用第一級毒品海洛
    因罪，爰不再變更檢察官之起訴法條，附此敘明。又原起訴檢察官固未敘及被告
    前揭施用第一級毒品海洛因之犯罪事實，而僅就被告持有海洛因二包部分起訴，
    惟前揭犯罪事實與原起訴事實部分既屬吸收關係，自為起訴效力所及，本院本當
    併予審理。被告先後持有海洛因及安非他命之低度行為，皆分別為其施用之高度
    行為所吸收，均不另論罪。被告先後多次施用安非他命之犯行，時間緊接，犯罪
    構成要件相同，顯係基於概括犯意為之，應依連續犯之規定論以一罪，並加重其
    刑。被告所犯上開二罪間，犯意各別，構成要件互殊，應分論併罰。爰審酌被告
    業經二次觀察、勒戒執行完畢，猶再施用毒品不輟，顯見其毒癮非淺，施用毒品
    除戕害自身健康外，對社會秩序亦產生不良影響，惟其所施用之期間非長，且事
    後於本院審理時業已坦承犯行，顯然尚知悔悟等一切情狀，分別量處如主文所示
    之刑，並定其應執行之刑，以示懲儆。按沒收為從刑之一種，且與主刑有從屬關
    係，倘行為後法律有變更，而修正前與修正後之刑度相同；或修正後之新法有利
    於行為人；或僅修正從刑未修正主刑時，因沒收部分不生比較新舊法問題，則主
    刑依從新原則後，從刑亦應適用修正後之法律，此有最高法院九十年度臺上字第
    一七三一號裁判可資參照，是揆諸上開說明，扣案之第一級毒品海洛因二包（共
    淨重零點伍貳公克、包裝共重零點陸柒公克）及安非他命二十八包（總毛重肆柒
    點捌公克、共淨重貳柒點玖玖公克、驗餘淨重貳柒點捌玖公克）即應援引裁判時
    即修正後之毒品危害防制條例第十八條第一項前段規定，均宣告沒收銷燬之。至
    扣案之吸食器一組、分裝袋一百五十個及磅秤一臺，均係被告所有，且供施用安
    非他命所用之物，業據被告供承在卷，爰依刑法第三十八條第一項第二款之規定
    宣告沒收。
據上論斷，應依刑事訴訟法第四百五十二條、第二百七十三條之一第一項、第二百九
十九條第一項前段，修正後毒品危害防制條例第十條第一項、第二項、第二十三條第
二項、第三十五條第一項第三款、第十八條第一項前段，刑法第二條第一項前段、第
十一條、第五十六條、第五十一條第五款、第三十八條第一項第二款，判決如主文。
中      華      民      國    九十三    年      七     月     十三      日
                              臺灣臺中地方法院刑事第二庭
                                      法  官  許  惠  瑜
右正本證明與原本無異。
如不服本判決，應於送達後十日內向本院提出上訴狀（須附繕本），上訴於臺灣高等
法院臺中分院。
                                      書記官
中      華      民      國    九十三    年      七     月     十三      日
附錄論罪科刑法條：
毒品危害防制條例第十條
施用第一級毒品者，處六月以上五年以下有期徒刑。
施用第二級毒品者，處三年以下有期徒刑。
